# 关于合同成本的疑惑

提问人：zyqlucsuc@163.c 时间：2020-07-31 10:37:14
陈版您好， 新收入准则有个概念我有些疑惑：合同成本包括合同履约成本和合同取得成本，合同履约成本我理解的就是原来生产成本的概念，合同取得成本指的是为取得合同发生的系列支出，疑惑的地方在合同成本的这个政策是不是所有企业都是适用的？是不是所有的企业都是需要披露的？ 另外，合同资产和合同成本会有对应关系吗？
谢谢陈版主

回答人：chenyiwei
该种区分适用于所有企业。但根据收入准则规定，合同履约成本发生时，应首先判断是否符合其他资产类项目的定义，是否属于其他企业会计准则的规范范围，如果不属于任何其他准则规范范围，才作为“合同履约成本资产”列报为存货或者其他非流动资产。因此合同履约成本并不是存货或者生产成本。
除了不属于存货准则规范范围以外，合同履约成本的另一重要特点是有符合条件的客户合同与之对应。
合同资产是一项收款权利，与合同成本（包括合同履约成本和合同取得成本）无对应关系。

提问人：zxxiao2007 时间：2020-09-23 11:26:00
请教陈版，对于不能计入合同履约成本、合同取得成本的费用能计入存货么
比如系统集成类业务中专为客户服务的员工工资不能计入合同履约成本应计当期费用，相关收入按时点确认，因此此类费用只能在销售费用中列报，对么

回答人：chenyiwei
既然是与赚取收入直接相关的人工成本，最终总是计入营业成本。这些成本在收入确认之前可列入合同履约成本。